臺灣板橋地方法院刑事判決　　　　　　　96年度易字第2730號
公　訴　人　臺灣板橋地方法院檢察署檢察官
被　　　告　乙○○
上列被告因竊盜案件，經檢察官提起公訴（96年度偵字第19139
號），被告於準備程序中就被訴事實為有罪之陳述，經本院裁定
進行簡式審判程序，並判決如下：
    主  文
乙○○竊盜，累犯，處有期徒刑肆月；扣案鑰匙肆串沒收。又竊
盜，累犯，處有期徒刑肆月。又竊盜，累犯，處有期徒刑肆月。
又竊盜，累犯，處有期徒刑肆月。應執行有期徒刑壹年貳月；扣
案鑰匙肆串沒收。
    事  實
一、乙○○前因竊盜案件，經臺灣桃園地方法院以91年度壢簡字
    第703 號判決判處有期徒刑5 月，如易科罰金，以銀元300
    元折算1 日確定。又因搶奪案件，經臺灣桃園地方法院以92
    年度訴緝字第41號判決判處有期徒刑捌月確定。上開二罪經
    臺灣桃園地方法院以92年度聲字第1991號裁定定應執行有期
    徒刑1 年確定，於民國93年4 月20日執行完畢。復因違反動
    產擔保交易法案件，經臺灣桃園地方法院以93年度壢簡字第
    634 號判決判處有期徒刑4 月，如易科罰金，以銀元300 元
    折算1 日確定，於94年9 月12日易科罰金執行完畢。詎未知
    悛悔，為下列行為：
  (一)乙○○意圖位自己不法之所有，於96年5 月5 日上午5 時許
    前某時，在臺北縣三重市○○○路某處，以自備鑰匙4 串，
    發動、竊取吉旺交通有限公司所有，由丁○○使用之車牌號
    碼208-AJ號吊車，旋駛離現場。而於同日上午5 時5 分許，
    途經臺北市○○○路428 號前，見黃淑芬所有，由丙○○使
    用之車牌號碼2J-9123 號自用小客車停放該處，另起不法所
    有之意圖，以前開吊車吊掛、竊取該自用小客車得手。車行
    至臺北縣淡水鎮淺水灣附近某處，因其吊車漏油無法行駛，
    乙○○遂將該吊車及自用小客車棄置路旁。
  (二)復意圖為自己不法之所有，於同年7 月20日上午9 時許，在
    臺北市○○路397 巷19弄14號前，見甲○○將其所有之車牌
    號碼5670-KL 號自用小客車臨停該處，車輛未熄火，認有可
    趁之機，即逕予駛離而竊取之（該自用小客車內尚有現金約
    新臺幣4000元、信用卡、提款卡、國民身分證、全民健康保
    險卡、汽車駕駛執照、行車執照、行動電話、衛星導航器、
    皮夾、皮包、美髮用品、鑰匙、遙控器、汽車配備等物品）
    。
  (三)繼之又意圖為自己不法之所有，於同年8 月25日下午1 時許
    ，在臺北市○○區○○路家樂福商場停車場旁，隨手拾取磚
    塊，敲破某不詳車牌號碼之汽車副駕駛座車窗（其所有權人
    不詳，毀損部分未據告訴），竊取車內國際牌、CQ-DF501W
    型號之汽車音響。嗣於同年月26日下午1 時30分許，乙○○
    與不知情之黃來發共乘車牌號碼DI-4989 號自用小客車，在
    臺北縣五股鄉○○路110 號前為警攔檢，扣得乙○○行竊所
    用鑰匙4 串及前述國際牌、CQ-DF501W 型號之汽車音響，復
    於同日下午4 時50分許，由乙○○偕往設於臺北縣五股鄉○
    ○路○ 段2 巷之停車場，尋獲車牌號碼5670-KL 號自用小客
    車，而循線查知上情。
二、案經甲○○訴由臺北縣政府警察局刑事警察大隊移送臺灣板
    橋地方法院檢察署檢察官偵查起訴。
    理  由
一、上揭事實，業據被告乙○○於警詢、檢察官訊問及本院審理
    時坦承不諱，核與被害人丁○○、丙○○、甲○○於警詢時
    證述之情節相符。此外，復有鑰匙4 串扣案可資佐證及臺北
    縣政府警察局刑事警察大隊搜索扣押筆錄、扣押物品目錄表
    各1 件、贓物認領保管單3 件附卷足稽，俱徵被告前揭不利
    於己之自白與事實相符。綜上，本案事證明確，被告犯行堪
    予認定。
二、核被告所為，均係犯刑法第320 條第1 項之竊盜罪。被告前
    後4 次竊盜犯行，犯意各別，行為互殊，應予分論併罰。又
    被告有如本判決事實欄所述論罪科刑之執行紀錄，有臺灣高
    等法院被告前案紀錄表存卷為憑，其於徒刑執行完畢後5 年
    內故意再犯上開有期徒刑以上之罪，為累犯，應依刑法第47
    條第1 項規定，各加重其刑。爰審酌被告之素行、智識程度
    ，其犯罪之動機、目的、手段及所竊得財物之價值與所肇損
    害，兼衡被告犯後尚能坦承犯行，態度良好等一切情狀，分
    別量處如主文所示之刑，並定其應執行之刑，資為懲儆。
三、扣案鑰匙4 串，為被告所有，供竊取車牌號碼208-AJ號吊車
    所用之物，此據被告於警詢及檢察官訊問時供承在卷，應依
    刑法第38條第1 項第2 款規定沒收之。
據上論斷，應依刑事訴訟法第273 條之1 第1 項、第299 條第1
項前段，刑法第320 條第1 項、第47條第1 項、第38條第1 項第
2 款、第51條第5 款，刑法施行法第1 條之1 第1 項、第2 項前
段，判決如主文。
本案經檢察官張誌洋到庭執行職務
中　　華　　民　　國　　96　　年　　9 　　月　　27　　日
                        刑事第四庭  法　官  廖  怡  貞
以上正本證明與原本無異。
如不服本判決，應於判決送達後10日內，向本院提出上訴狀。
                                    書記官  林  惠  齡
中　　華　　民　　國　　96　　年　　9 　　月　　27　　日
附錄本案論罪科刑法條全文
中華民國刑法第320條
 (普通竊盜罪、竊佔罪)
意圖為自己或第三人不法之所有，而竊取他人之動產者，為竊盜
罪，處5 年以下有期徒刑、拘役或500 元以下罰金。
意圖為自己或第三人不法之利益，而竊佔他人之不動產者，依前
項之規定處斷。
前二項之未遂犯罰之。
